最　高　行　政　法　院　裁　定
                                     100年度裁字第1716號
抗  告  人　周明光
上列抗告人因與相對人財政部臺灣省中區國稅局間綜合所得稅事
件，對於中華民國100年4月21日臺中高等行政法院100年度再字
第3號裁定，提起抗告，本院裁定如下︰
　　主  文
抗告駁回。
抗告訴訟費用由抗告人負擔。
　　理  由
一、緣抗告人於民國83及84年度綜合所得稅結算申報，經法務部
    調查局雲林調查站查得抗告人與訴外人陳明義於82年至84年
    間，涉嫌未辦理營業登記而以合夥組織型態，與地主郭陳萍
    合建分屋，有漏報營利所得情事，相對人乃依通報資料核定
    抗告人83及84年度前揭合建分屋分配之營利所得分別為新臺
    幣（下同）369,714元及765,600元，並分別補徵應納稅額14
    7,886元及269,105元。抗告人不服，循序提起訴願，經財政
    部以同一課稅事實而補徵之營業稅刻正提起行政救濟中，在
    未確定前，綜合所得稅部分可暫緩作成決定為由，將復查決
    定撤銷，責由相對人另為處分。嗣相對人重核復查結果，仍
    維持原核定。抗告人不服，提起訴願亦遭駁回，遂提起行政
    訴訟，經原審法院以97年度訴字第360號判決（下稱原確定
    判決），將復查決定及訴願決定關於84年度綜合所得稅補徵
    應納稅額之部分均撤銷，並駁回其餘之訴。抗告人對駁回部
    分（即83年度綜合所得稅部分）不服，提起上訴，經本院以
    98年度裁字第1450號裁定（下稱原確定裁定）駁回。抗告人
    曾對原確定裁定及原確定判決，提起再審之訴，分別經本院
    以99年度裁字第207號裁定及臺中高等行政法院以98年度再
    字第31號判決駁回。嗣抗告人復對原確定判決提起再審之訴
    ，經原審以其起訴逾期，裁定駁回後，提起抗告。
二、本院查：
  (一)按再審之訴應於30日之不變期間內提起。前項期間自判決確
    定時起算，判決於送達前確定者，自送達時起算；其再審之
    理由發生或知悉在後者，均自知悉時起算，行政訴訟法第27
    6條第1項及第2項定有明文。倘再審原告主張再審之理由發
    生或其知悉在後者，應就此利己事實負舉證責任，此觀同法
    第277條第1項第4款之規定自明。
  (二)原裁定理由略謂：本件原確定判決係於98年3月10日送達抗
    告人，有卷附送達證書足據，抗告人雖曾提起上訴，但經本
    院於98年6月18日以98年度裁字第1450號裁定認抗告人之上
    訴不合法而裁定駁回上訴，該裁定於98年6月26日送達抗告
    人，亦有送達回執附上訴卷可稽；抗告人僅對原審法院97年
    度訴字第360號判決提起再審之訴（見原審準備程序筆錄）
    ，本件再審之不變期間自該判決送達之翌日起，扣除在途期
    間12日，算至98年4月13日（星期一）止，即告屆滿；抗告
    人遲至100年1月27日始提起本件再審之訴，顯已逾期（雖主
    張在今年1月與律師研究後始知悉再審理由，然就此利己事
    實亦稱無何事證，並不能舉證證明），依上開規定，其再審
    之訴自非合法等語，經核原確定判決係於本院98年度裁字第
    1450號裁定公告時（98年6月18日）始行確定，且該裁定既
    係於98年6月26日送達抗告人，則依前揭規定，對於原確定
    判決提起再審之訴之法定不變期間，應自98年6月27日起算
    ，扣除在途期間12日，算至98年8月7日（星期五）當日又因
    莫拉克颱風來襲，停止上班，順延至98年8月10日（星期一
    ）止，即告屆滿，抗告人遲至100年1月27日始提起本件再審
    之訴，顯已逾期。原裁定認本件再審之不變期間自原確定判
    決送達之翌日起算，且誤以20日（加計在途期間12日），算
    至98年4月13日（星期一）為屆滿之日，固有未洽，但其終
    究以抗告人提起本件再審之訴，顯已逾期為由，駁回本件再
    審之訴，結論尚無不合。又抗告人提起再審之訴既已逾法定
    不變期間，則其訴有無再審理由，即無審究之必要。
  (三)抗告意旨仍就其訴有無再審理由為實體爭執，並指摘原裁定
    違誤，求予廢棄，難認有理由，應予駁回。
三、依行政訴訟法第104條、民事訴訟法第95條、第78條，裁定
    如主文。
中　　華　　民　　國　　100　 年　　7　　 月　　21　　日
                    最高行政法院第五庭
                        審判長法官　藍　獻　林
                              法官　廖　宏　明
                              法官　姜　素　娥
                              法官　林　文　舟
                              法官　胡　國　棟

以  上  正  本  證  明  與  原  本  無  異
中　　華　　民　　國　　100　 年　　7　　 月　　22　　日
　　　　　　　　　　　　　　　書記官　邱　彰　德